臺灣高等法院高雄分院刑事判決　　　　96年度上訴字第1429號
上　訴　人
即　被　告　丙○○
上列上訴人因搶奪等案件，不服臺灣屏東地方法院96年度訴字第
390 號中華民國96年4 月30日第一審判決（起訴案號：臺灣屏東
地方法院檢察署96年度偵字第1779號），提起上訴，本院判決如
下：
    主  文
原判決關於丙○○部分撤銷。
丙○○竊盜，處有期徒刑陸月，減為有期徒刑參月；又共同意圖
為自己不法之所有，而搶奪他人之動產，處有期徒刑玖月，減為
有期徒刑肆月又拾伍日。應執行有期徒刑柒月。
    事  實
一、丙○○前因傷害、毀損、恐嚇、搶奪及違反槍砲彈藥刀械管
    制條例等案件，分別經法院判決處1 年6 月、5 月、3 月、
    1 年4 月及1 年確定，上開數案間接續執行，嗣於民國（以
    下同）94年11月28日因縮短刑期假釋，並經法院裁定付保護
    管束，惟復繼續執行罰金易服勞役，嗣於94年12月6 日因改
    繳罰金出監，詎仍不知悔改，復意圖為自己不法之所有，於
    96年3 月7 日凌晨5 時許，在高雄縣鳳山市○○路段，以其
    所有之機車鑰匙1 支（已遺失，未扣案），竊取甲○○所有
    之車牌號碼F6－7627號自用小客車，得手後，供己作為代步
    工具使用。又於96年3 月7 日9 時許，丙○○駕駛上開竊得
    之自小客車，搭載乘坐於前座助手席之謝志清及後座中間不
    知情之施佳伶（已由檢察官為不起訴處分），沿屏東縣新園
    鄉○○村○○路由北往南方向行駛，因謝志清表示目前失業
    ，缺錢為小孩註冊，欲下手行搶獲取金錢，在謝志清央求下
    ，丙○○應允所求，2 人遂基於意圖為自己不法所有之犯意
    聯絡，於同日9 時10分許，在屏東縣新園鄉○○村○○路32
    1 號前，謝志清見乙○○獨自1 人騎乘車牌號碼XV7-038 號
    重型機車，且褲子後面口袋露有1 只皮夾，認有機可趁，即
    向丙○○示意向上開機車靠近，謝志清按下玻璃車窗，趁乙
    ○○不及防備之際，以右手伸出窗戶搶得乙○○之皮夾1 只
    【內有新臺幣（下同）1300元、國民身分證、駕駛執照、行
    車執照各1 張，除現金外，其餘物品均棄置於路旁水溝】，
    得手後，旋即加速逃逸。嗣經乙○○追逐並報警處理，為警
    循線追捕，而於96年3 月7 日9 時50分許，在屏東縣新園鄉
    ○○村○○路段當場逮捕。
二、案經乙○○訴由屏東縣警察局東港分局移送臺灣屏東地方法
    院檢察署檢察官偵查起訴。
    理  由
一、上開竊盜及搶奪之事實，業據上訴人丙○○於原審審理時坦
    承不諱，核與證人即被害人甲○○、乙○○於偵查中陳述遭
    竊盜、搶奪之情節相符，並經證人即共犯謝志清於原審陳述
    屬實，復有查獲警局製作之搜索扣押筆錄、扣押物品目錄表
    各2 份、贓物認領保管單2 紙及照片30幀附卷可稽，事證明
    確，上訴人丙○○犯行已堪以認定。
二、核上訴人丙○○所為，係犯刑法第320 條第1 項竊盜罪及第
    325 條第1 項搶奪罪；上訴人丙○○就搶奪之犯行，與謝志
    清有犯意聯絡及行為分擔，為共同正犯。上訴人丙○○所犯
    竊盜及搶奪2 罪間，犯意各別，行為互殊，應予分論併罰。
三、原審予以論科，固非無見，惟查上訴人丙○○所犯竊盜及搶
    奪罪，在中華民國96年4 月24日以前，其罪刑合於減刑條件
    ，原審未及依中華民國96年罪犯減刑條例規定予以減刑，尚
    有未洽，上訴人丙○○空言上訴雖無理由，惟原判決既有可
    議，自應予撤銷改判，審酌上訴人丙○○有如事實欄所載之
    前科素行，有卷附之臺灣高等法院被告前案紀錄表各1 份在
    卷可稽，係因一時貪念而起盜心，所獲財物非鉅，犯後均能
    坦承犯行，及其犯罪動機、目的及手段等一切情狀，爰仍依
    原判各量處有期徒刑6 月、9 月。又上訴人丙○○犯罪時間
    ，在中華民國96年4 月24日以前，所犯竊盜及搶奪罪所處之
    刑，合於減刑條件，應依中華民國96年罪犯減刑條例規定分
    別減刑為有期徒刑3 月、4 月又15日，並定其應執行刑為有
    期徒刑7 月。又上訴人丙○○所用以行竊之鑰匙1 支，已據
    上訴人丙○○於原審陳明行竊後為警追捕時即丟棄在路邊已
    遺失等語在卷，因未扣案，且非違禁物，復無證據證明現仍
    存在，為免日後執行之困難，爰不另予宣告沒收，附此敘明
    。
四、上訴人丙○○經合法傳喚無正當理由於審判期日不到庭，依
    法不待其陳述逕行判決。
據上論結，應依刑事訴訟法第369 條第1 項前段、第364 條、第
299 條第1 項前段、第371 條，刑法第28條、第320 條第1 項、
第325 條第1 項、第51條第5 款，刑法施行法第1 條之1 ，中華
民國96年罪犯減刑條例第2 條第1 項第3 款、第7 條第1 項、第
2 項、第10條第1 項，判決如主文。
本案經檢察官林應華到庭執行職務。
中　　華　　民　　國　　96　　年　　8 　　月　　27　　日
            刑事第六庭  審判長法  官  王憲義
                              法  官  李璧君
                              法  官  張盛喜
以上正本證明與原本無異。
如不服本判決應於收受本判決後10日內向本院提出上訴書狀，其
未敘述上訴理由者，並得於提起上訴後10日內向本院補提理由書
狀（均須按他造當事人之人數附繕本）「切勿逕送上級法院」。
中　　華　　民　　國　　96　　年　　8 　　月　　27　　日
                              書記官  林明威
附錄本件判決論罪科刑法條：
刑法第320 條第1 項
意圖為自己或第三人不法之所有，而竊取他人之動產者，為竊盜
罪，處5 年以下有期徒刑、拘役或5 百元以下罰金。
刑法第325 條第1 項
意圖為自己或第三人不法之所有，而搶奪他人之動產者，處6 月
以上5 年以下有期徒刑。
